臺灣桃園地方法院小額民事判決
111年度壢小字第205號
原      告  徐桂李  
被      告  劉元    
上列當事人間請求損害賠償事件，本院於民國111年4月25日言詞
辯論終結，判決如下：
    主    文
一、原告之訴駁回。
二、訴訟費用新臺幣（下同）1,000元由原告負擔。
    理  由  要  領
一、按民事訴訟法第436條之8第1項規定：「關於請求給付金錢
    或其他代替物或有價證券之訴訟，其標的金額或價額在新台
    幣十萬元以下者，適用本章所定之小額程序。」同法第436
    條之18規定：「判決書得僅記載主文，就當事人有爭執事項
    ，於必要時得加記理由要領。」
二、原告主張
　　被告於民國110年5月28日11時7分許，擅自進入社區管理室
    ，唆使保全打電話給原告配偶，間接導致其和配偶失和，受
    有精神上損害。又被告和其他住戶一起霸凌原告，說原告是
    空氣汙染等語，侵害原告之名譽權，致原告受有共10萬元之
    非財產上損害。爰依民法侵權行為之規定提起本件訴訟等語
    。並聲明：被告應給付原告10萬元。
三、被告答辯
　　原告主張均非事實，其只是進入管理室閒聊，原告夫妻吵架
    與被告無關等語。並聲明：原告之訴駁回。
四、是依上開說明，以下僅就被告是否應負損害賠償責任？記載
    理由要領如下：
（一）按民事訴訟法第277 條本文規定：「當事人主張有利於己
      之事實者，就其事實有舉證之責任。」民事訴訟如係由原
      告主張權利者，應先由原告負舉證之責，若原告先不能舉
      證，以證實自己主張之事實為真實，則被告就其抗辯事實
      即令不能舉證，或其所舉證據尚有疵累，亦應駁回原告之
      請求（最高法院100 年度台上字第415 號判決意旨參照）
      。
（二）原告固主張被告唆使保全打電話給原告配偶之行為，間接
      導致原告和配偶失和等語。然原告就被告有唆使保全打電
      話之行為，僅提出監視器影像及截圖為證，然查管理室內
      除被告與打電話之人外，尚有另外2人，有監視器影像截
      圖在卷可參（見本院卷第10頁），是無從逕行認定被告有
      唆使保全之行為。又保全打電話給原告配偶之行為，並未
      逾越一般社會通念中可接受之行為，依通常情形難認足以
      影響配偶間之感情，故縱認原告與配偶確實有因此發生爭
      執，亦難認被告有何不法侵害可言。且原告就其與配偶間
      有無發生爭執，並未提出任何證據證明其主張，亦難逕採
      。是原告此部分主張，並不可採。
（三）原告另主張被告和其他住戶一起霸凌原告，說原告是空氣
      汙染等語。然原告就此並未提出任何證據供本院審酌，其
      主張自不可採。
五、綜上所述，原告依侵權行為之法律關係，請求被告給付原告
    10萬元，為無理由，應予駁回。
六、本件事證已臻明確，兩造其餘主張陳述及所提之證據，經審
    酌均與本院前揭判斷無影響，毋庸一一論述，附此敘明。
七、訴訟費用負擔之依據：民事訴訟法第78條。並依職權確定訴
    訟費用額如主文第2項所示。
中　　華　　民　　國　　111 　年　　5 　　月　　20　　日
　　　　　　　　　　　　　中壢簡易庭 法　官 周仕弘
以上為正本係照原本作成。
如不服本判決，應於送達後20日內，向本院提出上訴狀並表明上
訴理由，如於本判決宣示後送達前提起上訴者，應於判決送達後
20日內補提上訴理由書（須附繕本）。
中　　華　　民　　國　　111 　年　　5 　　月　　20　　日
　　　　　　　　　　　　　　　　　　 書記官 巫嘉芸
附錄：
一、民事訴訟法第436條之24第2項：
　　對於小額程序之第一審裁判上訴或抗告，非以其違背法令為
    理由，不得為之。
二、民事訴訟法第436條之25：
　　上訴狀內應記載上訴理由，表明下列各款事項：
(一)原判決所違背之法令及其具體內容。
(二)依訴訟資料可認為原判決有違背法令之具體事實。